臺灣臺南地方法院民事裁定
111年度聲字第39號
聲  請  人  頂祺實業股份有限公司

法定代理人  陳河田  
代  理  人  許照生律師
            楊倩瑜律師
相  對  人  新鑫股份有限公司

法定代理人  許國興  
上列當事人間第三人異議之訴事件，聲請人聲請停止執行，本院
裁定如下：
    主  文
聲請人供擔保新臺幣壹拾伍萬參仟貳佰元後，本院一一０年度司
執字第一二七一八五號給付票款強制執行事件之強制執行程序，
於本院一一一年度訴字第三七三號第三人異議之訴事件判決確定
或和解、調解成立或撤回前應暫予停止。
    理  由
一、按有回復原狀之聲請，或提起再審或異議之訴，或對於和解
    為繼續審判之請求，或提起宣告調解無效之訴、撤銷調解之
    訴，或對於許可強制執行之裁定提起抗告時，法院因必要情
    形或依聲請定相當並確實之擔保，得為停止強制執行之裁定
    ，強制執行法第18條第2項定有明文。次按債務人主張支付
    命令上所載債權不存在而提起確認之訴者，法院依債務人聲
    請，得許其提供相當並確實之擔保，停止強制執行，民事訴
    訟法第521條第3項定有明文。再按債務人本於停止執行裁定
    所供之擔保，係以擔保債權人因債務人聲請停止強制執行不
    當可能遭受之損害得獲賠償為目的，故法院於裁定停止強制
    執行時，就擔保金額與債權人因停止強制執行不當可能遭受
    之損害間之關聯，自應斟酌該債權人因停止執行可能遭受之
    損害，以為衡量之標準，非以標的物之價值或債權額為依據
    。債權人因停止執行所受之損害，包括債權人未能即時受償
    或利用該標的物所受之損害額，或其因另供擔保強制執行所
    受之損害。債權人因停止執行可能遭受之損害，在金錢給付
    之情形，係指債權人因停止執行延後受償，未能即時利用該
    款項，所可能遭受之損害而言(最高法院86年度台抗字第442
    號、87年度台抗字第529號、91年度台抗字第429號及92年度
    台抗字第480號、106年度台抗字第123號裁定意旨參照)。
二、本件聲請意旨略以：
　㈠聲請人長年委託債務人仙宗興業股份有限公司(下稱債務人仙
    宗公司)就螺絲為熱處理加工，然聲請人於民國110年9月16
    日聽聞債務人仙宗公司跳票，當日致電即無人接聽，前往債
    務人仙宗公司廠址，已有大批債權人到場。聲請人聽聞債務
    人仙宗公司員工轉述，負責人已因債務糾紛不知去向，工廠
    於隔日即停止運作，並因積欠電費而遭斷電。債務人仙宗公
    司無法繼續聲請人委託之螺絲熱處理加工，有遲延交貨之情
    事，聲請人已於110年10月4日以台南新南郵局438號存證信
    函，通知債務人仙宗公司，終止螺絲熱處理加工之契約，並
    請債務人仙宗公司於函到3日內將已完成熱處理加工及未完
    成熱處理加工之螺絲，一併返還。債務人仙宗公司於110年1
    0月21日收受上開存證信函後，於110年10月29日出具授權書
    ，同意聲請人得自行至債務人仙宗公司之工廠載回聲請人所
    有之船型桶（含螺絲）。
　㈡聲請人於l10年10月29日至債務人仙宗公司之工廠，欲載回所
    有船型桶（含螺絲）時，遭現場警察以聲請人無執行名義為
    由，拒絕聲請人進入。嗣聲請人向法院聲請閱卷後，始知聲
    請人所有之船型桶（含螺絲）業經相對人分別於110年10月2
    8日及110年11月4日依假扣押程序一併扣押並保管（即本院1
    10年度司執全字第257號，後併入鈞院110年度司執字第1271
    85號)。相對人聲請強制執行債務人仙宗公司財產，將聲請
    人所有船型桶（含螺絲）54桶誤為債務人仙宗公司所有而實
    施查封，聲請人已對相對人提起第三人異議之訴。該船型桶
    及其內螺絲均為聲請人依客戶需求所為客製化之物品，一旦
    拍賣，勢難回復原狀，聲請人願供擔保，依強制執行法第18
    條第2項規定，聲請停止強制執行等語。
三、經查：
  ㈠聲請人上開主張，業據提出執行命令、民事第三人異議之訴
    起訴狀等件影本為證（見本院卷第9-18頁），復經本院依職
    權調閱110年度司執字第127185號給付票款強制執行事件卷
    宗審究無誤。聲請人所爭執者為執行財產即客製化物品之歸
    屬，若不停止執行程序，將有無法回復之危險，認有停止執
    行之必要。是聲請人依前開規定，聲請停止強制執行程序，
    洵屬有據，應予准許。然為確保相對人因聲請人聲請停止強
    制執行不當可能遭受之損害得獲賠償，並兼顧兩造之權益，
    本院爰許聲請人為相對人提供相當並確實之擔保後，始停止
    上開強制執行程序。
  ㈡本院110年度司執字第127185號給付票款強制執行事件，債權
    人聲請強制執行之債權額為30,829,500元，聲請人所提出之
    第三人異議之訴，訴訟標的價額為919,163元，而該價額未
    逾民事訴訟法第466條所定數額，屬不得上訴第三審之事件
    ，是該第三人異議之訴至第二審終結確定之期間可推定為3
    年4個月（參照各級法院辦案期限實施要點第2條規定民事通
    常程序第一審審判案件期限1年4個月、民事第二審審判案件
    期限2年），依此計算，則相對人因停止執行而未能即時受
    償所可能受之損害額為153,194元【計算式：919,163元×5%×
    (3＋4/12)＝153,194元，元以下4捨5入】。是本院審酌上情及
    相對人因延後執行數年所可能遭受之風險等情，認聲請人所
    應供之擔保以153,200元為適當，爰酌定擔保金額如主文所
    示。
四、依強制執行法第18條第2項，裁定如主文。
中　　華　　民　　國　　111 　年　　3 　　月　　18　　日
                       民事第三庭    法  官  田幸艷
以上正本係照原本作成。
如對本裁定抗告須於裁定送達後10日內向本院提出抗告狀，並繳
納抗告費新臺幣1,000元。
中　　華　　民　　國　　111 　年　　3 　　月　　18　　日
                                     書記官  駱映庭